臺灣臺中地方法院刑事判決　　　　　　　　　　　　九十一年度訴字第一八二五號
　　公　訴　人　臺灣臺中地方法院檢察署檢察官
　　被　　　告　乙○○
右列被告因違反著作權法案件，經檢察官提起公訴（九十一年度偵字第一三八五０號
），本院判決如左：
      主  文
乙○○以明知為侵害著作權之物而意圖營利而交付之方法侵害他人之著作權，處有期
徒刑伍月，如易科罰金，以參佰元折算壹日。扣案專輯名稱「海波浪」之盜版音樂光
碟片玖片及專輯名稱「世間情」之盜版音樂光碟片陸片，均沒收。
    事  實
一、乙○○明知專輯名稱「海波浪」及「世間情」之音樂光碟片均係未經歌萊美捌捌
    陸陸有限公司（下稱歌萊美公司）授權或同意而擅自重製其錄音著作之盜版品，
    竟猶基於意圖營利而交付之方法侵害他人之著作權之犯意，於民國九十一年六月
    初某日，向不詳姓名年籍綽號「小文」之成年男子，分別以新台幣（下同）十七
    元及三十元之價格購入專輯名稱「海波浪」及「世間情」之盜版音樂光碟片共十
    六片後，旋即在臺中縣太平市○○路之夜市擺設攤位以陳列前開盜版音樂光碟片
    ，繼而於不詳時日，以每片盜版音樂光碟片售價五十元之價格販賣交付予不特定
    之人牟利。迨至九十一年七月十四日下午十時五分許，經警在上址當場查獲，並
    扣得未及賣出專輯名稱「海波浪」之盜版音樂光碟片九片及專輯名稱「世間情」
    之盜版音樂光碟片六片。
二、案經著作財產權人歌萊美公司訴由臺中縣警察局霧峰分局報請臺灣臺中地方法院
    檢察署檢察官偵查起訴。
    理  由
一、訊據被告乙○○對於前揭事實均供認不諱，核與告訴代理人甲○○於警詢時指述
    情節相符，並有現場圖、現場照片及搜索扣押筆錄附卷足參，且有前開盜版音樂
    光碟片共十五片扣案可憑，是足認被告上開自白，核與事實相符。至被告另辯稱
    其乃因友人欲購買前開盜版音樂光碟片，始向綽號「小文」者購入十六片盜版音
    樂光碟片，其後亦僅售出一片盜版音樂光碟片，又其所販售之其他音樂光碟片均
    屬正版，足證其並非以販賣盜版光碟片為常業等語，既有現場照片及搜索扣押筆
    錄附卷足參，則依被告購入盜版音樂光碟片之數量，其後僅售出一片盜版音樂光
    碟片，以及被告平日均係販售正版音樂光碟片為業等情觀之，自堪認被告尚非據
    販售盜版音樂光碟片以營生，而無成立刑法上所謂反覆以同種類行為為目的之社
    會活動之職業性犯罪而言之常業犯之餘地，亦即被告辯稱其非屬常業犯等語，應
    堪予採信。本案事證明確，被告之犯行，堪以認定。
二、被告乙○○明知販入之盜版音樂光碟片係侵害他人錄音著作權之物，猶販賣交付
    予不特定人牟利，係屬著作權法第八十七條第二款所定明知為侵害著作權之物而
    意圖營利而交付之侵害著作權行為，核其所為，係犯著作權法第九十三條第三款
    之罪。公訴意旨認被告上開所為，應依違反著作權法第九十四條、第九十三條第
    三款侵害他人著作權之常業犯處斷，尚有未洽，惟起訴事實相同，爰依法變更起
    訴法條，併予敘明。本院審酌被告犯罪之動機、目的、手段、所生危害及其犯罪
    後業已坦認犯行，態度尚稱良好等一切情狀，量處如主文所示之刑，並諭知易科
    罰金之折算標準。扣案專輯名稱「海波浪」之盜版音樂光碟片九片及專輯名稱「
    世間情」之盜版音樂光碟片六片，均係被告所有，且供犯本罪所用之物，業據被
    告供承在卷，應依刑法第三十八條第一項第二款之規定宣告沒收。
據上論斷，應依刑事訴訟法第二百九十九條第一項前段、第三百條，著作權法第九十
三條第三款，刑法第十一條前段、第四十一條第一項前段、第三十八條第一項第二款
，罰金罰鍰提高標準條例第二條，判決如主文。
中      華      民      國      九十一    年      九    月       六     日
                                臺灣臺中地方法院刑事第二庭
                                        法  官  許  惠  瑜
右正本證明與原本無異。
如不服本判決，應於送達後十日內向本院提出上訴狀（須附繕本），上訴於台灣高等
法院台中分院。
                                        書記官
中      華      民      國      九十一    年      九    月       六     日
附錄論罪科刑法條：
著作權法第九十三條第三款：
有左列情形之一者，處二年以下有期徒刑，得併科新臺幣十萬元以下罰金：
三、以第八十七條各款方法之一侵害他人之著作權者。
著作權法第八十七條第二款：
有下列情形之一者，除本法另有規定外，視為侵害著作權或製版權：
二、明知為侵害著作權或製版權之物而散布或意圖散布而陳列或持有或意圖營利而交
    付者。
